臺灣臺北地方法院刑事判決　　　　　　　　　　　　　九十一年度易字第三三八號
　　公　訴　人　臺灣臺北地方法院檢察署檢察官
　　被　　　告　甲○○
右列被告因竊盜案件，經檢察官提起公訴（九十一年度偵字第一九二號），本院判
決如左：
    主  文
甲○○竊盜，處拘役肆拾日，如易科罰金，以參佰元折算壹日。
    事  實
一、甲○○意圖為自己不法之所有，於民國九十一年一月十三日下午二時四十分許，
    騎自行車途經臺北市○○區○○路二段三四○號一樓騎樓前，見住於該址五樓住
    戶乙○○因搬家而將家中新力牌二十九吋電視機、洗衣機及大理石桌置於一樓騎
    樓處，認有機可乘，遂趁乙○○再上樓搬運其他傢俱之際，竊得乙○○所有之上
    開電視機，並將之搬上自行車後架後，載運該電視機逃逸。嗣乙○○下樓發覺電
    視機失竊，立刻報警，並旋即騎機車在附近找尋，約三分鐘後，在臺北市○○○
    路○段七十九號前查獲甲○○以自行車後載上開電視機。
二、案經乙○○訴由臺北市政府警察局萬華分局報告臺灣臺北地方法院檢察署檢察官
    偵查起訴。
    理  由
一、訊據被告甲○○固坦承於右揭時間在臺北市○○路靠近光復橋之騎樓下將上開電
    視機搬上即自行車後載離現場，未久即為告訴人乙○○報警查獲之事實，惟矢口
    否認有何竊盜犯行，辯稱：其看該電視有點壞掉，以為是人家不要的，旁邊也沒
    有其他東西，就把它撿起來，看看可否拿去賣云云。惟查：
  (一)右揭犯罪事實，迭據告訴人於警訊、偵查及本院調查時指訴：其住處在臺北市○
    ○路底，距離光復橋約五十公尺，當天剛開始搬家，只先搬了洗衣機、電視機、
    大理石桌三樣東西下樓，因為怕被別人偷走，還在電視機上貼了紙條註明「搬家
    ，東西要用，偷者送警法辦」之字樣，但再上樓搬東西下來時，前後約二十分鐘
    ，電視機就不見了，其立刻騎機車去找，二、三分鐘後就在光復橋下臺北市○○
    ○路○段七十九號前找到被告以自行車後載上開電視機；其電視機左上方有用簽
    字筆寫服務電話，外觀原本完好，並未損壞，應係被告載運時摔壞等語綦詳，且
    互核前後大致相符，並無瑕疵，復有贓物認領保管收據一紙及上開電視機之照片
    四幀存卷可憑，是告訴人指訴之情節應堪採信。
  (二)其次，被告於本院調查時供稱：其行經臺北市○○路底，看見上開電視機置於騎
    樓下，就自己將之搬上自行車綁妥後載走，約花十餘分鐘，後來一轉彎就為告訴
    人發現等語。參以告訴人上開電視機失竊之地點位於臺北市○○區○○路二段三
    四○號一樓騎樓下，位置在臺北市○○路底靠近光復橋之處，核與被告看見上開
    電視機之地點為臺北市○○路底騎樓下，位置相符。又告訴人將上開電視機置於
    上址騎樓下後離開，至發現上開電視機失竊之時間約有二十分鐘，旋於約三分鐘
    後即在附近發現被告以自行車載運上開電視機；而被告在臺北市○○路底騎樓下
    看見上開電視機後將之搬上自行車綁妥約花費十餘分鐘，其離開後未久旋為告訴
    人發現，由上足徵告訴人電視機失竊之時間，與被告看見上開電視機後著手將之
    搬上自行車之時間幾乎一致，從而被告拿取上開電視機之地點應係告訴人上址住
    處一樓之騎樓下，應可認定。再者，告訴人係將上開電視機與洗衣機及大理石桌
    三樣物品同置一處，且上開電視機外觀原本完好，並未損壞，已如前述，一見即
    知並非他人遺棄之物品，是被告辯稱該電視機損壞，其以為是人家不要的云云，
    自不足採。
  (三)綜上所述，被告未經告訴人之同意，擅自拿取告訴人之上開電視機，擬變買得利
    ，顯有意圖為自己不法之所有而竊取他人財物之犯意，是被告所辯上開情詞，不
    足採信。本件事證明確，被告犯行堪以認定，應依法論科。
二、核被告甲○○所為，係犯刑法第三百二十條第一項之竊盜罪。爰審酌被告並無前
    科，有臺灣高等法院檢察署刑案紀錄簡覆表一件在卷可佐，素行尚端，及其犯罪
    之動機、目的、品行、智識程度、生活狀況、犯罪後猶飾詞否認犯行及犯罪後之
    態度等一切情狀，量處如主文所示之刑，並諭知易科罰金之折算標準，以資懲儆
    。
據上論斷，應依刑事訴訟法第二百九十九條第一項前段，刑法第三百二十條第一項、
第四十一條第一項，罰金罰鍰提高標準條例第一條前段、第二條，判決如主文。
本案經檢察官俞秀端到庭執行職務
中    華    民    國      九十一      年      五      月      十七      日
                                      臺灣臺北地方法院刑事第八庭
                                          法  官  張筱琪
右正本證明與原本無異。
如不服本判決，應於判決送達後十日內向本院提出上訴狀(應抄附繕本)。告訴人
或被害人如對於本判決不服者，應具備理由請求檢察官上訴，其上訴期間之計算
係以檢察官收受判決正本之日期為準。
              書記官  吳一凡
中    華    民    國      九十一      年      五      月      二十三    日
中華民國刑法第三百二十條
 (普通竊盜罪、竊佔罪)
意圖為自己或第三人不法之所有，而竊取他人之動產者，為竊盜罪，處五
年以下有期徒刑、拘役或五百元以下罰金。
意圖為自己或第三人不法之利益，而竊佔他人之不動產者，依前項之規定
處斷。
前二項之未遂犯罰之。
